# 求助陈版 - 非全资子公司预留权益的会计处理

提问人：wx_5a60a720bf5b 时间：2023-02-14 18:33:08
陈版主好，
背景：A公司和B公司分别持有C公司80%和20%股权，A为控股股东。集团决定设立持股平台D（由A公司高管代持作为GP），以名义对价实缴C公司新增注册资本，增资后，A公司，B公司和持股平台D分别持有C公司72%、18%，10%股份，A公司依然控制C公司。集团目前没有明确的激励计划，预计未来一年内也不会有激励计划，公司章程上也赋予了持股平台股东权利，以及持股平台C可以派出一名董事（A公司高管）。
问题：
1.对于没有明确激励计划的的持股平台，C公司是否确认OP和库存股？
2.A公司合并报表中，如果确认少数股东权益？是按照30%（10%+18%）确认还是按照20%确认少数股东权益（即视同持股平台不存在）？
3.如果持股平台实施股权激励计划，这种情况是否属于集团股份支付？

回答人：chenyiwei
由于明确现阶段合伙人为代持，并非真正的激励对象，故在合并报表层面，视同该持股平台不存在，持股平台持有的本公司股份为库存股，少数股权比例计算时视同这部分股份未发行。
如果持股平台实施股权激励计划，则这种情况属于集团股份支付。